【裁判字號】    92,交聲,728
【裁判日期】    920829
【裁判案由】    交管條例聲異
【裁判全文】
臺灣板橋地方法院交通事件裁定                    九十二年度交聲字第七二八號
    原處分機關  臺北市交通事件裁決所
    異  議  人  乙○○
    即受處分人
右列異議人即受處分人因違反道路交通管理處罰條例案件，不服原處分機關於中華民
國九十二年三月十一日所為之裁決處分（裁決書案號：北市裁三字第駕裁二二─ＡＭ
0000000號），聲明異議，本院裁定如左：
    主  文
異議駁回。
    理  由
一、聲明異議意旨略以：異議人即受處分人乙○○所有之車牌號碼ＥＲ─○一七五號
    自用小客車，於民國（下同）九十二年一月二十九號下午四時二十三分許，停放
    於臺北市○○街、天祥路交叉路口處時，經警以該車輛在禁止臨時停車處所停車
    為由，拍照採證後，逕行掣單舉發，惟：(一)該停車處未有任何禁止停車之標示，
    (二)該處雖近離交岔路口，然未經實際丈量，無從僅憑開單警員一己之見，即認定
    確係在交岔路口十公尺內，(三)該處之前曾畫為停車格，(四)警員舉發之採證照片恐
    係合成照片，(五)本件舉發法條有誤等事由，足見警員之舉發非屬適法；經異議人
    提出申訴後，原處分機關仍以異議人違規事證明確，而予裁罰之處分，爰依法聲
    明異議云云。
二、按交岔路口十公尺內不得臨時停車，且禁止臨時停車處所不得停車，道路交通安
    全規則第一百十一條第一項第二款、第一百十二條第一項第一款分別定有明文。
    次按汽車駕駛人在禁止臨時停車處所停車者，處新臺幣（下同）六百元以上一千
    二百元以下罰鍰，道路交通管理處罰條例第五十六條第一項第一款亦定有明文。
三、經查，本件異議人即受處分人乙○○所有之車牌號碼ＥＲ─○一七五號自用小客
    車，於九十二年一月二十九日下午四時二十三分許，停放於臺北市○○街與天祥
    路交岔路口十公尺內禁止臨時停車之處所之路邊，經臺北市政府警察局中山分局
    （下稱原舉發機關）警員甲○○於拍照採證後，逕行掣單舉發等事實，有原舉發
    機關所掣發之北市警交大字第ＡＭ0000000號舉發違反道路交通管理事件
    通知單影本一紙、採證照片一幀附卷可稽，並經證人即掣單舉發異議人違規停車
    之原舉發機關警員甲○○於本院訊問時到庭結證明確（見本院九十二年六月十二
    日訊問筆錄）。異議人雖以首開辯詞置辯，惟查：(一)交岔路口十公尺內不得臨時
    停車，且禁止臨時停車處所不得停車，前揭道路交通安規則已定有明文，異議人
    身為汽車駕駛人，自無不知之理，亦不容其諉為不知；而是否為禁止停車之處所
    ，本應依各項交通法規之規範為依歸，縱未於路面或路緣畫設有紅線等標線，亦
    無礙其依據法令而為禁止停車處所之認定，駕駛人自不得徒憑該處未畫設紅線為
    由，即「自行」認定屬得停車之處所，此為至明之理；異議人辯稱其停車地點並
    無紅線等禁止停車之標示云云，尚與本件違規地點是否確屬禁止停車處所之認定
    無涉，先予敘明。(二)觀諸卷附之違規採證照片，異議人所有之上開車牌號碼ＥＲ
    ─○一七五號自用小客車，係停放於臺北市○○街、天祥路交叉路口旁之路邊，
    其車後輪部分已瀕近交叉路口處之行人穿越道（即斑馬線）外側，幾已欲輾壓其
    上，而車尾部份已然凌跨於行人穿越道之上方，顯係停放於交叉路口處十公尺內
    ，實毫無疑義；異議人雖辯稱未經詳細測量，無從逕認係在交叉路口十公尺內云
    云，惟經由單純目視之方式，既已可輕易自卷附違規採證照片上得知異議人上開
    車輛確係停放於交叉路口十公尺內之事實，已詳前述，異議人對此一望即知之事
    實，猶任意爭執，顯屬無據。(三)又異議人本件違規停車之地點，並未畫設任何停
    車格，此觀諸卷附採證照片自明；異議人辯稱該處「先前」曾畫為停車格云云，
    此與本件異議人「停車時」該處已取消先前停車格，而為禁止停車處所之事實，
    渺不相涉，自不得執此而為免罰之依據，本無待詳論；況該處取消原先停車格之
    緣由，亦據證人甲○○於本院訊問時證述綦詳（見前述證人訊問筆錄），且依卷
    附違規採證照片所示，異議人停車之位置正係位於路旁施工區域之出入口處（設
    有「第一號門」之標示），為工地進出之要道，顯非一般觀念上可供停車之處；
    異議人任意將車輛停置於上開處所，並以該處「曾為」停車格等詞置辯，顯無可
    採。(四)再觀諸卷附之違規採證照片，照片右下角處有拍攝時間之標示，而照片內
    容所攝之場景、光影、色澤等，均屬自然呈現，並無任何造作之情，顯係直接拍
    攝所得，難認有何造假之情事；況警員對於交通違規案件依法拍照採證，焉有浪
    費大量人力、物力，刻意合成或造假照片之必要？異議人指稱採證照片恐有合成
    之虞，顯係其個人虛妄臆測之詞，毫無事實根據，洵無可採甚明。(五)末者，異議
    人本件在禁止臨時停車處所停車之違規事實，確係違反道路交通管理處罰條例第
    五十六條第一項第一款之規定，原舉發法條及原處分機關裁罰所依據之條文，均
    核無違誤；異議人指稱舉發法條有誤云云，尚屬誤會，亦予敘明。綜上所述，本
    件異議人在禁止臨時停車之處所停車，違規事實明確；原處分機關以異議人違反
    道路交通管理處罰條例第五十六條第一項第一款之規定，裁處罰鍰九百元，核無
    不當；本件異議為無理由，應予駁回。
據上論斷，應依道路交通案件處理辦法第十九條，裁定如主文。
中      華      民      國    九十二    年      八      月   二十九     日
                                    臺灣板橋地方法院交通法庭
            法  官  劉景宜
右正本證明與原本無異。
如不服本裁定，應於送達後五日內，向本院提出抗告狀。
                                        書記官  劉育君
中      華      民      國    九十二    年      九      月     三       日


司法院資訊處製作；財團法人民間司法改革基金會備份。
